# 综合考虑的不同业务的核算问题。

提问人：买驴 不会 骑 时间：2021-11-21 21:49:23
版主好:
向您请教。
背景:一个央企和地方城投公司合资成立一个spv公司，央企控股，共同在当地投资开发项目，比如投资绿色矿山（销售砂石料）+建设县区道路。
大逻辑是用绿色矿山业务盈利，去投资非盈利的县区道路，道路与项目完全不相关，不是为绿色矿山项目配套的道路，最后整体投资控制一个项目资本金收益率。
那么请问，在这个spv项目公司里，这两个业务怎么核算，是不是“一揽子”考虑，谢谢！

回答人：chenyiwei
由于该SPV的两项业务基本不相干，主要的关联是资金提供关系，即前者的盈利作为后者的资金来源，因此站在该央企的合并报表角度，应作为两项业务分别进行会计处理：
1 、从事矿山的开发运营；
2 、承接县区道路建设项目。对于后者，应关注是否适用PPP会计模式。
由于这两项是一揽子交易，互为前提，故在前期矿山业务盈利时，应根据矿山的盈利水平高于经测算的总体综合盈利水平的差额计提相应的预计负债，以平衡前后期盈利。
具体会计处理还是要看更具体的合作协议安排。